最高法院刑事判決                              八十八年度台上字第四○七二號
    上  訴  人  乙○○
                甲○○
右上訴人等因違反毒品危害防制條例案件，不服台灣高等法院中華民國八十八年四月
十三日第二審判決（八十七年度上訴字第二九四八、二九六八號，起訴案號：台灣桃
園地方法院檢察署八十六年度偵字第四○八四、七七七八、九一八○、九八一八、一
一九六四號），提起上訴，本院判決如左：
    主  文
原判決關於乙○○部分撤銷，發回台灣高等法院。
甲○○之上訴駁回。
    理  由
一撤銷發回部分
本件原判決撤銷第一審關於乙○○部分判決，改判論處上訴人乙○○共同連續販賣毒
品罪刑，固非無見。
惟查：(一)依刑事訴訟法規定應用辯護人案件或已經指定辯護人之案件，辯護人未經到
庭辯護而逕行審判者，其判決當然為違背法令，同法第三百七十九條第七款定有明文
。本件上訴人乙○○係犯肅清煙毒條例第五條第一項之罪，其法定本刑為死刑、無期
徒刑，依法應用辯護人。原審審判時報到單上雖記明公設辯護人郭書益到庭，而審判
筆錄並無公設辯護人郭書益陳述意見之記載，顯與辯護人未到庭辯護而逕行審判者無
異，揆之上開說明，其判決當然為違背法令。(二)科刑判決之事實一欄，應將法院職權
上所認定之犯罪事實，詳為記載，始足為適用法律之根據。原判決於事實欄內記載乙
○○販賣毒品海洛因予代號「周」、「鄧」、「詹」、「強姐」、「扁」、「娥」、
「雄」、「000000000 」、「天」、「明」、「眼鏡」、「000000000 」、「阿嶽」
、「阿三」等十四人，但販賣所得款僅載為「分別得款新台幣（下同）一千元、二千
元、一萬九千元、四千元、五千元、五千五百元、二千元、三千元、三萬四千元、四
萬五千元、二萬五千元、一萬五千元」共十二筆，其所載販賣之人數與販賣得款之筆
數不相符合，難謂適法。乙○○上訴意旨雖未指摘及此，惟為本院得依職權調查之事
項，應認原判決此部分有發回更審之原因。
二上訴駁回部分
查第三審上訴書狀，應述上訴之理由，其未述者，得於提起上訴後十日內補提理
由書於原審法院，已逾上述期間，而於第三審法院未判決前仍未提出上訴理由書狀者
，第三審法院應以判決駁回之，刑事訴訟法第三百八十二條第一項、第三百九十五條
後段規定甚明。本件上訴人甲○○因販賣毒品罪，不服原審判決，於民國八十八年五
月十日提起上訴，並未述理由，迄今逾期已久，於本院未判決前仍未提出，依上開
規定其上訴自非合法，應予駁回。
據上論結，應依刑事訴訟法第三百九十五條後段、第三百九十七條、第四百零一條，
判決如主文。
中      華      民      國    八十八    年      七      月    二十九    日
                              最高法院刑事第三庭
                                  審判長法官  陳  錫  奎
                                        法官  洪  清  江
                                        法官  吳  昆  仁
                                        法官  李  伯  道
                                        法官  洪  文  章
      右正本證明與原本無異
                                              書  記  官
中      華      民      國    八十八    年      八      月      四      日
